【裁判字號】    98,上訴,4258
【裁判日期】    990114
【裁判案由】    違反槍砲彈藥刀械管制條例
【裁判全文】
臺灣高等法院刑事判決                98年度上訴字第4258號
上  訴  人
即  被  告  甲○○
選任辯護人  黃銀河律師
上列上訴人因違反槍砲彈藥刀械管制條例案件，不服臺灣士林地
方法院98年度訴字第265 號，中華民國98年9 月2 日第一審判決
（起訴案號：臺灣士林地方法院檢察署98年度偵字第3035號），
提起上訴，本院判決如下：
    主  文
上訴駁回。
    事實及理由
一、本案經本院審理結果，認第一審變更起訴法條以上訴人即被
    告甲○○係犯槍砲彈藥刀械管制條例第7 條第4 項之未經許
    可寄藏手槍、同法第8 條第4 項之未經許可寄藏可發射子彈
    具有殺傷力之槍枝、同法第12條第4 項之未經許可寄藏子彈
    罪，而依想像競合犯之例，從一重之未經許可寄藏手槍罪處
    斷，乃判處有期徒刑6 年，併科罰金新臺幣90萬元，並諭知
    罰金如易服勞役，以新臺幣3 千元折算1 日之折算標準，扣
    案槍彈沒收。經核其認事用法及量刑均無不當，應予維持，
    並引用第一審判決書記載之事實、證據及理由（如附件）。
二、被告上訴意旨略以：伊為單親家庭獨子，經濟不佳，開始亦
    不知係槍彈，原判決太重；又伊供出槍彈來源為「乙○○」
    ，應依法減輕或免除其刑云云。惟查依據被告自認屬實之警
    詢筆錄記載「乙○○」於98年1 月間，打行動電話給我，說
    他人在汐止市○○○路上要約我見面，見面時他問我方不方
    便寄放該批槍彈，說過2 天就要來拿走等語（見偵查卷宗第
    10頁），足見被告受寄時即知該批槍彈，上訴後所辯一開始
    不知係槍彈云云，委無可採。又原判決已審酌被告明知寄藏
    槍彈對於社會治安之危害甚鉅，且寄藏之槍彈數量非少，並
    慮其並無持用上開槍彈另犯其他罪行，兼衡其犯後坦承犯行
    態度尚稱良好等一切情狀而為，尚稱妥適，並無量刑太重之
    問題。此外，原審依職權函請臺灣士林地方法院檢察署說明
    偵辦「乙○○」案件進度，因「乙○○」經傳喚拘提未到，
    已於98年5 月27日通緝在案，有該署98年7 月31日函檢附通
    緝書在卷可參，上訴後復本院查明現仍通緝中，亦有本院被
    告通緝紀錄表一紙在卷可憑，足見扣案槍彈是否如被告所言
    為「乙○○」所交付，猶待其到案調查確認，目前並無因而
    查獲或因而防止重大危害治安事件發生之情形，尚無援用上
    開規定減輕或免除其刑之餘地。本件上訴為無理由，應予駁
    回。
三、據上論斷，應依刑事訴訟法第373 條、第368 條，判決如主
    文。
本案經檢察官王金聰到庭執行職務。
中    華    民    國    99    年    1     月    14    日
                  刑事第十庭審判長法  官  楊炳禎
                                  法  官  李春地
                                  法  官  陳春秋
以上正本證明與原本無異。
如不服本判決，應於收受送達後十日內向本院提出上訴書狀，其
未敘述上訴之理由者並得於提起上訴後十日內向本院補提理由書
（均須按他造當事人之人數附繕本）。「切勿逕送上級法院」。
                                  書記官  李家敏
中    華    民    國    99    年    1     月    18    日
附錄本案論罪科刑法條全文
槍砲彈藥刀械管制條例第7條
未經許可，製造、販賣或運輸火砲、肩射武器、機關槍、衝鋒槍
、卡柄槍、自動步槍、普通步槍、馬槍、手槍或各類砲彈、炸彈
、爆裂物者，處死刑、無期徒刑或七年以上有期徒刑；處徒刑者
，併科新臺幣三千萬元以下罰金。
未經許可，轉讓、出租或出借前項所列槍砲、彈藥者，處無期徒
刑或五年以上有期徒刑，併科新臺幣一千萬元以下罰金。
意圖供自己或他人犯罪之用，而犯前二項之罪者，處死刑或無期
徒刑；處徒刑者，併科新臺幣五千萬元以下罰金。
未經許可，持有、寄藏或意圖販賣而陳列第一項所列槍砲、彈藥
者，處五年以上有期徒刑，併科新臺幣一千萬元以下罰金。
意圖供自己或他人犯罪之用，以強盜、搶奪、竊盜或其他非法方
法，持有依法執行公務之人所持有之第一項所列槍砲、彈藥者，
得加重其刑至二分之一。
第一項至第三項之未遂犯罰之。
槍砲彈藥刀械管制條例第8條
未經許可，製造、販賣或運輸鋼筆槍、瓦斯槍、麻醉槍、獵槍、
空氣槍或第4 條第1 項第1 款所定其他可發射金屬或子彈具有殺
傷力之各式槍砲者，處無期徒刑或5 年以上有期徒刑，併科新臺
幣1 千萬元以下罰金。
未經許可，轉讓、出租或出借前項所列槍枝者，處5 年以上有期
徒刑，併科新臺幣1 千萬元以下罰金。
意圖供自己或他人犯罪之用，而犯前二項之罪者，處無期徒刑或
7 年以上有期徒刑，併科新臺幣1 千萬元以下罰金。
未經許可，持有、寄藏或意圖販賣而陳列第1 項所列槍枝者，處
3 年以上10年以下有期徒刑，併科新臺幣700 萬元以下罰金。
第1 項至第3 項之未遂犯罰之。
槍砲彈藥刀械管制條例第12條
未經許可，製造、販賣或運輸子彈者，處1 年以上7 年以下有期
徒刑，併科新台幣500 萬元以下罰金。
未經許可，轉讓、出租或出借子彈者，處6 月以上5 年以下有期
徒刑，併科新台幣300 萬元以下罰金。
意圖供自己或他人犯罪之用，而犯前二項之罪者，處3 年以上10
年以下有期徒刑，併科新台幣700 萬元以下罰金。
未經許可，持有、寄藏或意圖販賣而陳列子彈者，處5 年以下有
期徒刑，併科新台幣300 萬元以下罰金。
第1 項至第3 項之未遂犯罰之。


司法院資訊處製作；財團法人民間司法改革基金會備份。
